臺灣士林地方法院民事裁定
111年度消債更字第8號
債  務  人  周敦美  
代  理  人  洪偉修律師
上列債務人聲請更生事件，本院裁定如下：
    主  文
債務人周敦美自民國一百一十一年八月三日十七時起開始更生程
序。
命司法事務官進行本件更生程序。
    理  由
一、按債務人對於金融機構負債務者，在聲請更生或清算前，應
    向最大債權金融機構請求協商債務清償方案，或向其住、居
    所地之法院或鄉、鎮、市、區調解委員會聲請債務清理之調
    解；消費者債務清理條例（下稱消債條例）第151條第1項定
    有明文。次按債務人不能清償債務或有不能清償之虞者，得
    依本條例所定更生或清算程序，清理其債務；債務人無擔保
    或無優先權之本金及利息債務總額未逾新臺幣一千二百萬元
    者，於法院裁定開始清算程序或宣告破產前，得向法院聲請
    更生；此觀諸同條例第3條、第42條第1項規定自明。又法院
    開始更生程序之裁定，應載明其年、月、日、時，並即時發
    生效力；法院裁定開始更生或清算程序後，得命司法事務官
    進行更生或清算程序；必要時，得選任律師、會計師或其他
    適當之自然人或法人一人為監督人或管理人；復為同條例第
    45條第1項、第16條第1項所明定。
二、聲請意旨略以：其有不能清償債務之虞，前已向法院聲請債
    務清理之調解，惟調解不成立。又其無擔保或無優先權之本
    金及利息債務總額未逾新臺幣（下同）1,200萬元，復未經
    法院裁定開始清算程序或宣告破產，爰聲請更生等語。
三、經查，債務人主張之上開事實，有債務人全戶戶籍謄本（見
    本院卷第56頁）、財團法人金融聯合徵信中心當事人綜合信
    用報告之前置協商專用債權人清冊（見本院110年度司消債
    調字第298號卷【下稱消債調卷】第15至17頁）、調解不成
    立證明書（見消債調卷第88頁）、民國108至109年度綜合所
    得稅各類所得資料清單及全國財產稅總歸戶財產查詢清單（
    見消債調卷第18至20頁）、郵局及淡水第一信用合作社存摺
    （見消債調卷第7至13頁、本院卷第48至54頁）、勞工保險
    被保險人投保資料表（見消債調卷第22至24頁）及中華民國
    人壽保險商業同業公會保險業通報作業資訊系統資料查詢結
    果表（見本院卷第70頁）等件為證。次查，債務人居住在新
    北市石門區，名下無不動產，自陳現受僱於核昇實業有限公
    司，擔任核一電廠HP管制人員，每月平均薪資約2萬7,824元
    （見本院卷第44頁）；又債務人每月必要生活費用應依新北
    市110年度每人每月最低生活費1.2倍即1萬8,720元計算，則
    債務人每月薪資收入扣除必要生活費用約餘9,104元（計算
    式：2萬7,824元-1萬8,720元＝9,104元），再以債務人主張
    積欠之債務總額達258萬3,074元（見消債調卷第14頁）觀之
    ，綜合評估債務人財產、信用及勞力狀況，可認債務人有不
    能清償債務之虞之情事。此外，復查無消債條例第6條第3項
    、第8條或第46條各款所定駁回更生聲請之事由存在，是債
    務人聲請更生，應屬有據。依上開說明，應予開始更生程序
    ，並命司法事務官進行本件更生程序。
四、爰依法裁定如主文。
中　　華　　民　　國　　111 　年　　8 　　月　　3 　　日
                  民事第三庭  法  官  陳菊珍
以上正本係照原本作成。
本件裁定不得抗告。
中　　華　　民　　國　　111 　年　　8 　　月　　3 　　日
                              書記官  曹永瑄